{"present": {"1 Singular": {"Affirmative": "foghlaim\u00edm", "Question": "an bhfoghlaim\u00edm?", "Negative": "n\u00ed fhoghlaim\u00edm"}, "2 Singular": {"Affirmative": "foghlaim\u00edonn t\u00fa", "Question": "an bhfoghlaim\u00edonn t\u00fa?", "Negative": "n\u00ed fhoghlaim\u00edonn t\u00fa"}, "3 Singular": {"Male": {"Affirmative": "foghlaim\u00edonn s\u00e9", "Question": "an bhfoghlaim\u00edonn s\u00e9?", "Negative": "n\u00ed fhoghlaim\u00edonn s\u00e9"}, "Female": {"Affirmative": "foghlaim\u00edonn s\u00ed", "Question": "an bhfoghlaim\u00edonn s\u00ed?", "Negative": "n\u00ed fhoghlaim\u00edonn s\u00ed"}}, "1 Plural": {"Compressed": {"Affirmative": "foghlaim\u00edmid", "Question": "an bhfoghlaim\u00edmid?", "Negative": "n\u00ed fhoghlaim\u00edmid"}, "Extended": {"Affirmative": "foghlaim\u00edonn muid", "Question": "an bhfoghlaim\u00edonn muid?", "Negative": "n\u00ed fhoghlaim\u00edonn muid"}}, "2 Plural": {"Affirmative": "foghlaim\u00edonn sibh", "Question": "an bhfoghlaim\u00edonn sibh?", "Negative": "n\u00ed fhoghlaim\u00edonn sibh"}, "3 Plural": {"Affirmative": "foghlaim\u00edonn siad", "Question": "an bhfoghlaim\u00edonn siad?", "Negative": "n\u00ed fhoghlaim\u00edonn siad"}, "Passive": {"Affirmative": "foghlaim\u00edtear", "Question": "an bhfoghlaim\u00edtear?", "Negative": "n\u00ed fhoghlaim\u00edtear"}}, "future": {"1 Singular": {"Affirmative": "foghlaimeoidh m\u00e9", "Question": "an bhfoghlaimeoidh m\u00e9?", "Negative": "n\u00ed fhoghlaimeoidh m\u00e9"}, "2 Singular": {"Affirmative": "foghlaimeoidh t\u00fa", "Question": "an bhfoghlaimeoidh t\u00fa?", "Negative": "n\u00ed fhoghlaimeoidh t\u00fa"}, "3 Singular": {"Male": {"Affirmative": "foghlaimeoidh s\u00e9", "Question": "an bhfoghlaimeoidh s\u00e9?", "Negative": "n\u00ed fhoghlaimeoidh s\u00e9"}, "Female": {"Affirmative": "foghlaimeoidh s\u00ed", "Question": "an bhfoghlaimeoidh s\u00ed?", "Negative": "n\u00ed fhoghlaimeoidh s\u00ed"}}, "1 Plural": {"Compressed": {"Affirmative": "foghlaimeoimid", "Question": "an bhfoghlaimeoimid?", "Negative": "n\u00ed fhoghlaimeoimid"}, "Extended": {"Affirmative": "foghlaimeoidh muid", "Question": "an bhfoghlaimeoidh muid?", "Negative": "n\u00ed fhoghlaimeoidh muid"}}, "2 Plural": {"Affirmative": "foghlaimeoidh sibh", "Question": "an bhfoghlaimeoidh sibh?", "Negative": "n\u00ed fhoghlaimeoidh sibh"}, "3 Plural": {"Affirmative": "foghlaimeoidh siad", "Question": "an bhfoghlaimeoidh siad?", "Negative": "n\u00ed fhoghlaimeoidh siad"}, "Passive": {"Affirmative": "foghlaimeofar", "Question": "an bhfoghlaimeofar?", "Negative": "n\u00ed fhoghlaimeofar"}}, "past": {"1 Singular": {"Affirmative": "d'fhoghlaim m\u00e9", "Question": "ar fhoghlaim m\u00e9?", "Negative": "n\u00edor fhoghlaim m\u00e9"}, "2 Singular": {"Affirmative": "d'fhoghlaim t\u00fa", "Question": "ar fhoghlaim t\u00fa?", "Negative": "n\u00edor fhoghlaim t\u00fa"}, "3 Singular": {"Male": {"Affirmative": "d'fhoghlaim s\u00e9", "Question": "ar fhoghlaim s\u00e9?", "Negative": "n\u00edor fhoghlaim s\u00e9"}, "Female": {"Affirmative": "d'fhoghlaim s\u00ed", "Question": "ar fhoghlaim s\u00ed?", "Negative": "n\u00edor fhoghlaim s\u00ed"}}, "1 Plural": {"Compressed": {"Affirmative": "d'fhoghlaim\u00edomar", "Question": "ar fhoghlaim\u00edomar?", "Negative": "n\u00edor fhoghlaim\u00edomar"}, "Extended": {"Affirmative": "d'fhoghlaim muid", "Question": "ar fhoghlaim muid?", "Negative": "n\u00edor fhoghlaim muid"}}, "2 Plural": {"Affirmative": "d'fhoghlaim sibh", "Question": "ar fhoghlaim sibh?", "Negative": "n\u00edor fhoghlaim sibh"}, "3 Plural": {"Compressed": {"Affirmative": "d'fhoghlaim siad", "Question": "ar fhoghlaim siad?", "Negative": "n\u00edor fhoghlaim siad"}, "Extended": {"Affirmative": "d'fhoghlaim\u00edodar", "Question": "ar fhoghlaim\u00edodar?", "Negative": "n\u00edor fhoghlaim\u00edodar"}}, "Passive": {"Affirmative": "foghlaim\u00edodh", "Question": "ar foghlaim\u00edodh?", "Negative": "n\u00edor foghlaim\u00edodh"}}, "condi": {"1 Singular": {"Affirmative": "d'fhoghlaimeoinn", "Question": "an bhfoghlaimeoinn?", "Negative": "n\u00ed fhoghlaimeoinn"}, "2 Singular": {"Affirmative": "d'fhoghlaimeof\u00e1", "Question": "an bhfoghlaimeof\u00e1?", "Negative": "n\u00ed fhoghlaimeof\u00e1"}, "3 Singular": {"Male": {"Affirmative": "d'fhoghlaimeodh s\u00e9", "Question": "an bhfoghlaimeodh s\u00e9?", "Negative": "n\u00ed fhoghlaimeodh s\u00e9"}, "Female": {"Affirmative": "d'fhoghlaimeodh s\u00ed", "Question": "an bhfoghlaimeodh s\u00ed?", "Negative": "n\u00ed fhoghlaimeodh s\u00ed"}}, "1 Plural": {"Compressed": {"Affirmative": "d'fhoghlaimeoimis", "Question": "an bhfoghlaimeoimis?", "Negative": "n\u00ed fhoghlaimeoimis"}, "Extended": {"Affirmative": "d'fhoghlaimeodh muid", "Question": "an bhfoghlaimeodh muid?", "Negative": "n\u00ed fhoghlaimeodh muid"}}, "2 Plural": {"Affirmative": "d'fhoghlaimeodh sibh", "Question": "an bhfoghlaimeodh sibh?", "Negative": "n\u00ed fhoghlaimeodh sibh"}, "3 Plural": {"Compressed": {"Affirmative": "d'fhoghlaimeoid\u00eds", "Question": "an bhfoghlaimeoid\u00eds?", "Negative": "n\u00ed fhoghlaimeoid\u00eds"}, "Extended": {"Affirmative": "d'fhoghlaimeodh siad", "Question": "an bhfoghlaimeodh siad?", "Negative": "n\u00ed fhoghlaimeodh siad"}}, "Passive": {"Affirmative": "d'fhoghlaimeofa\u00ed", "Question": "an bhfoghlaimeofa\u00ed?", "Negative": "n\u00ed fhoghlaimeofa\u00ed"}}, "imper": {"1 Singular": {"Affirmative": "foghlaim\u00edm!", "Negative": "n\u00e1 foghlaim\u00edm!"}, "2 Singular": {"Affirmative": "foghlaim!", "Negative": "n\u00e1 foghlaim!"}, "3 Singular": {"Male": {"Affirmative": "foghlaim\u00edodh s\u00e9!", "Negative": "n\u00e1 foghlaim\u00edodh s\u00e9!"}, "Female": {"Affirmative": "foghlaim\u00edodh s\u00ed!", "Negative": "n\u00e1 foghlaim\u00edodh s\u00ed!"}}, "1 Plural": {"Compressed": {"Affirmative": "foghlaim\u00edmis!", "Negative": "n\u00e1 foghlaim\u00edmis!"}, "Extended": {"Affirmative": "foghlaim\u00edodh muid!", "Negative": "n\u00e1 foghlaim\u00edodh muid!"}}, "2 Plural": {"Affirmative": "foghlaim\u00edg\u00ed!", "Negative": "n\u00e1 foghlaim\u00edg\u00ed!"}, "3 Plural": {"Compressed": {"Affirmative": "foghlaim\u00edd\u00eds!", "Negative": "n\u00e1 foghlaim\u00edd\u00eds!"}, "Extended": {"Affirmative": "foghlaim\u00edodh siad!", "Negative": "n\u00e1 foghlaim\u00edodh siad!"}}, "Passive": {"Affirmative": "foghlaim\u00edtear!", "Negative": "n\u00e1 foghlaim\u00edtear!"}}, "pastConti": {"1 Singular": {"Affirmative": "d'fhoghlaim\u00ednn", "Question": "an bhfoghlaim\u00ednn?", "Negative": "n\u00ed fhoghlaim\u00ednn"}, "2 Singular": {"Affirmative": "d'fhoghlaim\u00edte\u00e1", "Question": "an bhfoghlaim\u00edte\u00e1?", "Negative": "n\u00ed fhoghlaim\u00edte\u00e1"}, "3 Singular": {"Male": {"Affirmative": "d'fhoghlaim\u00edodh s\u00e9", "Question": "an bhfoghlaim\u00edodh s\u00e9?", "Negative": "n\u00ed fhoghlaim\u00edodh s\u00e9"}, "Female": {"Affirmative": "d'fhoghlaim\u00edodh s\u00ed", "Question": "an bhfoghlaim\u00edodh s\u00ed?", "Negative": "n\u00ed fhoghlaim\u00edodh s\u00ed"}}, "1 Plural": {"Compressed": {"Affirmative": "d'fhoghlaim\u00edmis", "Question": "an bhfoghlaim\u00edmis?", "Negative": "n\u00ed fhoghlaim\u00edmis"}, "Extended": {"Affirmative": "d'fhoghlaim\u00edodh muid", "Question": "an bhfoghlaim\u00edodh muid?", "Negative": "n\u00ed fhoghlaim\u00edodh muid"}}, "2 Plural": {"Affirmative": "d'fhoghlaim\u00edodh sibh", "Question": "an bhfoghlaim\u00edodh sibh?", "Negative": "n\u00ed fhoghlaim\u00edodh sibh"}, "3 Plural": {"Compressed": {"Affirmative": "d'fhoghlaim\u00edd\u00eds", "Question": "an bhfoghlaim\u00edd\u00eds?", "Negative": "n\u00ed fhoghlaim\u00edd\u00eds"}, "Extended": {"Affirmative": "d'fhoghlaim\u00edodh siad", "Question": "an bhfoghlaim\u00edodh siad?", "Negative": "n\u00ed fhoghlaim\u00edodh siad"}}, "Passive": {"Affirmative": "d'fhoghlaim\u00edt\u00ed", "Question": "an bhfoghlaim\u00edt\u00ed?", "Negative": "n\u00ed fhoghlaim\u00edt\u00ed"}}, "subj": {"1 Singular": {"Affirmative": "go bhfoghlaim\u00ed m\u00e9", "Negative": "n\u00e1r fhoghlaim\u00ed m\u00e9"}, "2 Singular": {"Affirmative": "go bhfoghlaim\u00ed t\u00fa", "Negative": "n\u00e1r fhoghlaim\u00ed t\u00fa"}, "3 Singular": {"Male": {"Affirmative": "go bhfoghlaim\u00ed s\u00e9", "Negative": "n\u00e1r fhoghlaim\u00ed s\u00e9"}, "Female": {"Affirmative": "go bhfoghlaim\u00ed s\u00ed", "Negative": "n\u00e1r fhoghlaim\u00ed s\u00ed"}}, "1 Plural": {"Compressed": {"Affirmative": "go bhfoghlaim\u00edmid", "Negative": "n\u00e1r fhoghlaim\u00edmid"}, "Extended": {"Affirmative": "go bhfoghlaim\u00ed muid", "Negative": "n\u00e1r fhoghlaim\u00ed muid"}}, "2 Plural": {"Affirmative": "go bhfoghlaim\u00ed sibh", "Negative": "n\u00e1r fhoghlaim\u00ed sibh"}, "3 Plural": {"Affirmative": "go bhfoghlaim\u00ed siad", "Negative": "n\u00e1r fhoghlaim\u00ed siad"}, "Passive": {"Affirmative": "go bhfoghlaim\u00edtear", "Negative": "n\u00e1r fhoghlaim\u00edtear"}}, "verbal noun": "foghlaim", "verbal adjective": "foghlamtha"}